臺灣高等法院刑事判決
110年度原上訴字第153號
上  訴  人  
即  被  告  吳榮展



選任辯護人  張鈞綸律師
            王培安律師
上列上訴人因妨害秩序等案件，不服臺灣士林地方法院110年度
原訴字第9號、訴字第210號，中華民國110年9月16日第一審判決
（起訴案號：臺灣士林地方檢察署109年度偵字第16358號、第17
155號、第17156號、第17607號、第18126號、第21005號；追加
起訴案號：110年度偵緝字第556號），提起上訴，本院判決如下
：
    主  文
原判決關於甲○○有罪部分撤銷。
甲○○犯意圖供行使之用而攜帶兇器，在公共場所聚集三人以上
下手實施強暴罪，處有期徒刑陸月，如易科罰金，以新臺幣壹仟
元折算壹日。
    事  實
一、甲○○與附表一所示之人，共同基於附表一所示涉犯罪名之犯
    意聯絡，於民國109年9月24日凌晨4時27分許，一同聚集在
    屬公共場所之臺北市○○區○○路0段00號前，分別以附表一所
    示之方式參與犯行，並傷害甲○○(未滿18歲之少年，真實姓
    名詳卷，無證據證明甲○○知悉其為少年）、戊○○，致戊○○受
    有右腎撕裂傷、左手第三指撕裂傷、左上眼瞼撕裂傷、多處
    擦傷之傷害；甲○○受有左側氣血胸、左上臂多處撕裂傷併橈
    神經及正中神經損傷之傷害(甲○○撤回傷害告訴)。嗣經戊○○
    、甲○○報警處理，並扣得附表二、三所示之物品，而查獲上
    情。
二、案經戊○○、甲○○訴由臺北市政府警察局大同分局報告臺灣士
    林地方檢察署（下稱士林地檢署）檢察官偵查起訴及追加起
    訴。　
    理  由
壹、程序方面：
一、本案審理範圍：
(一)原審判決判處附表一被告欄所示之被告丙○○等15人有罪在案
    ，被告丙○○、丁○○、甲○○不服提起上訴，檢察官未提起上訴
    。又被告丙○○、丁○○於本院審理中撤回上訴，有刑事撤回上
    訴狀各1紙在卷可參（見本院卷第221、239頁）。故本院僅
    就被告甲○○部分加以審理，合先敘明。
(二)另公訴意旨就被告甲○○與附表一被告欄所示之人共同基於傷
    害犯意，於前揭案發時、地，傷害告訴人甲○○，致告訴人甲○○受傷，因認被告甲○○涉犯刑法第277條第1項之傷害罪嫌，
    此部分業經原審不另為不受理之諭知，而本案僅被告甲○○提
    起上訴，檢察官並未提起上訴，依現行刑事訴訟法第348條
    規定，原判決不另為不受理之諭知部分，自非被告甲○○上訴
    範圍，而不在本院審理範圍，併予敘明。
二、證據能力部分：
    按被告以外之人於審判外之言詞或書面陳述，除法律有規定
    者外，不得作為證據；又被告以外之人於審判外之陳述，雖
    不符合同法第159條之1至第159條之4之規定，但經當事人於
    審判程序同意作為證據，法院審酌該言詞陳述或書面陳述作
    成時之情況，認為適當者，亦得為證據。當事人、代理人或
    辯護人於法院調查證據時，知有第159條第1項不得為證據之
    情形，而未於言詞辯論終結前聲明異議者，視為有前項之同
    意，刑事訴訟法第159條第1項及第159條之5分別定有明文。
    查被告甲○○及其辯護人於準備程序到庭表示對證據能力沒有
    意見（見本院卷第142至156頁），被告甲○○經本院合法傳喚
    無正當理由於本院審理程序未到庭，惟其於原審言詞辯論終
    結前（見原訴卷第373至442頁）、其辯護人及檢察官人於本
    案言詞辯論終結前（見本院卷第121至123、155至157頁），
    均未就本判決所引用之各該被告以外之人於審判外之陳述及
    所調查之證據主張有刑事訴訟法第159條第1項不得為證據之
    情形，而均同意作為證據，本院審酌該證據作成時並無違法
    及證明力明顯過低之瑕疵等情況，認為適當，應有證據能力
    。至於所引其餘非屬供述證據部分，既不適用傳聞法則，亦
    非公務員違背法定程序所取得，依刑事訴訟法第158條之4反
    面解釋，同具證據能力。
貳、實體方面：
一、認定犯罪事實所憑之證據及認定之理由： 
　　上開事實，業據被告甲○○於偵查、原審審理及本院準備程序
    時均坦承不諱（見偵18126卷第7至13、209至217、審原訴卷
    第385至386、原訴卷444頁、本院卷第141至142頁），並有
    證人江陳志偉於警詢時、證人即告訴人戊○○、甲○○於警詢及
    偵查時、證人乙○○、楊勝博、劉宗鑫、林明等人於警詢及
    偵查時、證人如附表一被告欄所示之同案被告於警詢、偵查
    及原審審理時，均證述明確（見他卷二第86至96、261至267
    、349至355、447至453頁、偵18126卷第81至88、239至245
    頁、他卷三第3至10、31至36、131至137、143至147頁、偵1
    6358卷第5至11、59至62、67至69、71至77、195至198、219
    至225、229至231、239至249、303至305、317至321、375至
    379、385至387、401至403頁、偵17155卷第5至7、9至14、1
    43至157、159至161、167頁、偵17156卷第9至15、135至145
    、151至153頁、偵17607卷一第7至9、11至17、137至145、1
    57至159、161至169、295至303、313至315、317至323、441
    至449頁、偵17607卷二第7至9、11至22、161至169、181、2
    03至208、209至213、215至219、221至226頁、偵21005卷一
    第279至282、227至228頁、偵21005卷二第379-381、387-38
    9、431-433、437-439頁、偵緝556卷第9至11、49至53頁、
    聲羈卷第39至43頁、審原訴卷第219至222、290、321至322
    、384至390頁、原訴卷第345至363、365至448頁）；復有臺
    北市政府警察局大同分局建成派出所110報案紀錄單(109年9
    月24日凌晨2時44分登錄、109年9月24日凌晨4時21分登錄)
    、馬偕紀念醫院109年9月24日乙種診斷證明書2張、各車下
    車人別表、座位配置表、監視器錄影畫面及其截圖各1份、
    被告甲○○養父之查訪表、車輛詳細資料、士林地檢署檢察官
    勘驗筆錄、自願受搜索同意書、搜索扣押筆錄、扣押物品目
    錄表、扣案物照片、勘察採證同意書、手機內容翻拍照片、
    臺北市政府警察局大同分局建成派出所員警工作紀錄簿、臺
    灣基督長老教會馬偕醫療財團法人馬偕紀念醫院109年10月8
    日馬院醫急字第1090005974號函附之告訴人戊○○之病歷等證
    據附卷足憑（見他卷一第17至62、87至89、91、99、107、1
    15、121、131、143、149、155、161、171、177、283至291
    、293、295至309頁、他卷二第451、467、475頁、他卷三第
    29、53、135、145頁、偵16358卷第43至49、99至105、223
    至225、245頁、偵17155卷第53、43至49、147頁、偵17156
    卷第147頁、偵17607卷一第35至41、45、141、149、151、1
    95、301、339至345、357、447、453、455至459、461頁、4
    63至469頁、偵17607卷二第103、167、175、177頁、偵1812
    6卷第37、79、213至214、241至243頁、偵21005卷一第243
    至247、251、263至267、321頁、偵21005卷二第301至305、
    311至317、385、393、397至417頁、審原訴卷157、161、16
    5頁），及扣案如附表二、三所示之物品佐證，足見被告甲○○上開任意性之自白，核與事實相符，堪以採信。本件事證
    明確，被告甲○○行洵堪認定，應依法論科。
二、論罪之說明：
(一)刑法妨害秩序罪章之第149、150條於109年1月15日修正公布
    ，於109年1月17日施行，本次修法理由略以：「一、隨著科
    技進步，透過社群通訊軟體（如LINE、微信、網路直播等）
    進行串連集結，時間快速、人數眾多且流動性高，不易先期
    預防，致使此等以多數人犯妨害秩序案件規模擴大，亦容易
    傷及無辜。惟原條文中之『公然聚眾』，司法實務認為必須於
    『公然』之狀態下聚集多數人，始足當之；亦有實務見解認為
    ，『聚眾』係指參與之多數人有隨時可以增加之狀況，若參與
    之人均係事前約定，人數既已確定，便無隨時可以增加之狀
    況，自與聚眾之情形不合（最高法院28年上字第621號判例
    、92年度台上字第5192號判決參照）。此等見解範圍均過於
    限縮，學說上多有批評，也無法因應當前社會之需求。爰將
    本條前段修正為『在公共場所或公眾得出入之場所』有『聚集』
    之行為為構成要件，亦即行為不論其在何處、以何種聯絡方
    式（包括上述社群通訊軟體）聚集，其係在遠端或當場為之
    ，均為本條之聚集行為，且包括自動與被動聚集之情形，亦
    不論是否係事前約定或臨時起意者均屬之。因上開行為對於
    社會治安與秩序，均易造成危害，爰修正其構成要件，以符
    實需。二、為免聚集多少人始屬『聚眾』在適用上有所疑義，
    爰參酌組織犯罪防制條例第2條第1項及其於106年4月19日修
    正之立法理由，認三人以上在公共場所或公眾得出入之場所
    實施強暴脅迫，就人民安寧之影響及對公共秩序已有顯著危
    害，是將聚集之人數明定為三人以上，不受限於須隨時可以
    增加之情形，以臻明確…（109年1月15日刑法第149條修正理
    由參照）」、「一、修正原『公然聚眾』要件，理由同修正條
    文第一百四十九條說明一至三。倘三人以上，在公共場所或
    公眾得出入之場所聚集，進而實行強暴脅迫（例如：鬥毆、
    毀損或恐嚇等行為）者，不論是對於特定人或不特定人為之
    ，已造成公眾或他人之危害、恐懼不安，應即該當犯罪成立
    之構成要件，以符保護社會治安之刑法功能…。二、實務見
    解有認本條之妨害秩序罪，須有妨害秩序之故意，始與該條
    之罪質相符，如公然聚眾施強暴脅迫，其目的係在另犯他罪
    ，並非意圖妨害秩序，除應成立其他相當罪名外，不能論以
    妨害秩序罪（最高法院31年上字第1513號、28年上字第3428
    號判例參照）。然本罪重在安寧秩序之維持，若其聚眾施強
    暴脅迫之目的在犯他罪，固得依他罪處罰，若行為人就本罪
    之構成要件行為有所認識而仍為本罪構成要件之行為，自仍
    應構成本罪，予以處罰。三、參考我國實務常見之群聚鬥毆
    危險行為態樣，慮及行為人意圖供行使之用而攜帶兇器或者
    易燃性、腐蝕性液體，抑或於車輛往來之道路上追逐，對往
    來公眾所造成之生命身體健康等危險大增，破壞公共秩序之
    危險程度升高，而有加重處罰之必要，爰增訂第二項…（109
    年1月15日刑法第149條修正理由參照）」。查本案被告甲○○
    與附表一被告欄所示之人，共同為起訴書及追加起訴書犯罪
    事實欄所載犯行，其等於案發前已知此行目的係為找尋釁，
    由被告柯峻豪、楊柏偉、陳家生、李書生、甲○○、范宇翔、
    陳世偉、陳勁綸駕駛自用小客車搭載被告丙○○、朱俊傑、丁○○、李睿昇、謝安鎧、賴琮凱、彭紹齊、與綽號「小黑」、
    「阿彬」等數名真實年籍姓名不詳之人到場，被告丙○○、朱
    俊傑、李睿昇、謝安鎧、賴琮凱、范宇翔、彭紹齊、甲○○並
    以刀械(未有證據證明為槍砲彈藥刀械管制條例之刀械)、棍
    棒或徒手毆打告訴人甲○○（無證據證明被告甲○○知悉案發時
    其為12歲以上未滿18歲之少年）、戊○○，致告訴人甲○○受有
    左側氣血胸、左上臂多處撕裂傷併橈神經及正中神經損害等
    傷害，告訴人戊○○則受有右腎撕裂傷、左手第三指撕裂傷、
    左上眼瞼撕裂傷、多處擦傷等傷害，已可認其等於聚集過程
    中，主觀上已有將對他人施以強暴或脅迫之認識或故意甚明
    。又其等所持之刀械、棍棒，客觀上顯然具有危險性，足以
    對人之生命、身體、安全構成威脅之兇器或危險物品無疑。
(二)刑法對故意犯的處罰多屬單獨犯之規定，單獨一人即可完成
    犯罪構成要件，但亦可由數行為人一起違犯，若法條本身並
    不預設參與人數，如此形成之共同正犯，稱為「任意共犯」
    ；相對地，刑法規範中存在某些特殊條文，欲實現其不法構
    成要件，必須二個以上之行為人參與，刑法已預設了犯罪行
    為主體需為複數參與者始能違犯之，則為「必要共犯」。換
    言之，所謂「必要共犯」係指某一不法構成要件之實行，在
    概念上必須有二個以上參與者，一同實現構成要件所不可或
    缺之共同加工行為或互補行為始能成立，若僅有行為人一人
    ，則無成立犯罪之可能。又「必要共犯」依其犯罪性質，尚
    可分為「聚合犯」，即二人以上朝同一目標共同參與犯罪之
    實行者，如刑法分則之公然聚眾施強暴、脅迫罪、參與犯罪
    結社罪等，因其本質上即屬共同正犯，故除法律依其首謀、
    下手實行或在場助勢等參與犯罪程度之不同，而異其刑罰之
    規定時，各參與不同程度犯罪行為者之間，不能適用刑法總
    則共犯之規定外，其餘均應引用刑法第28條共同正犯之規定
    （最高法院109年台上字第2708號判決可資參照）。查被告
    柯峻豪、丁○○、楊柏偉、陳家生、李書生、陳世偉、陳勁綸
    （下稱柯峻豪等7人）固受邀集前往案發地點，惟其等到達
    現場後，僅在場助勢，並未毆打被害人，業據被告柯峻豪等
    7人供述明確(見他卷一第331、363頁，他卷二第35、92、22
    8、263頁，他卷三第5、33頁)，卷內復未見有何被告柯峻豪
    等7人下手實施之犯行，難認被告柯峻豪等7人有何下手實施
    強暴或脅迫之舉，基此，雖被告甲○○、丙○○、朱俊傑、李睿
    昇、謝安鎧、賴琮凱、范宇翔、彭紹齊（下稱甲○○等8人）
    下手實施上揭犯行，然被告柯峻豪等7人僅在場助勢，所參
    與犯罪程度不同，故不適用共犯之規定，起訴意旨所指容有
    誤會，併此敘明。
(三)核被告甲○○所為，係犯刑法第277條第1項之傷害罪、第150
    條第2項第1款、第1項後段之意圖供行使之用而攜帶兇器在
    公共場所聚集三人以上下手實施強暴罪，又被告甲○○以一行
    為觸犯上開2罪名，為想像競合犯，應依刑法第55條之規定
    ，從一重論以意圖供行使之用而攜帶兇器在公共場所聚集三
    人以上下手實施強暴罪。
(四)被告甲○○等8人，意圖供行使之用而攜帶兇器在公共場所聚
    集三人以上施強暴之危險犯行，有犯意聯絡及行為分擔，應
    論以共同正犯。又刑法第150條第1項之犯罪構成要件須聚集
    三人以上，性質上屬於聚合犯，並應以在場共同實施或在場
    參與分擔實施犯罪之人為限，是在場參與實施犯行之人，彼
    等間有犯意聯絡及行為分擔，均應論以共同正犯，但依刑法
    條文有「結夥三人以上」者，其主文之記載並無加列「共同
    」之必要（最高法院79年度台上字第4231號判決意旨參照）
    ，是本條文以「聚集三人以上」為構成要件，應為相同解釋
    ，附此敘明。
(五)刑法第150條第1項之罪，係為保護社會整體秩序、安全，屬
    於國家法益，並非個人法益，縱行為人施以強暴脅迫之客體
    有數人，惟侵害國家法益仍屬單一，僅成立單純一罪，故被
    告等人同時對告訴人甲○○、戊○○施以強暴、在場助勢，僅成
    立單純一罪。　　
(六)另按刑法第150條第1項規定：「在公共場所或公眾得出入之
    場所聚集三人以上，施強暴脅迫者，在場助勢之人，處1年
    以下有期徒刑、拘役或10萬元以下罰金；首謀及下手實施者
    ，處6月以上5年以下有期徒刑」；同條第2項則規定：「犯
    前項之罪，而有下列情形之一者，得加重其刑至2分之1：一
    、意圖供行使之用而攜帶兇器或其他危險物品犯之。二、因
    而致生公眾或交通往來之危險」，該規定係就犯罪類型變更
    之個別犯罪行為得裁量予以加重，成為另一獨立之罪名（尚
    非概括性之規定，即非所有罪名均一體適用），屬於刑法分
    則加重之性質，惟依上述規定，係稱「得加重…」，而非「
    加重…」或「應加重…」，故法院對於行為人所犯刑法第150
    條第2項第1款、第1項後段之行為，是否加重其刑，即有自
    由裁量之權，且倘未依該項規定加重，其法定最重本刑仍為
    有期徒刑5年，如宣告6月以下有期徒刑，自仍符合刑法第41
    條第1項前段所規定得易科罰金之要件，即應一併諭知易科
    罰金之標準，始為適法。而本院審酌全案緣起係因突發之糾
    紛，方起意聚集眾人尋釁，並無持續增加等難以控制之情，
    且衝突時間亦短暫，而被告甲○○等8人固持用可作為兇器或
    為危險物品之刀械、棍棒等下手實施強暴脅迫，並致告訴人
    甲○○受有左側氣血胸、左上臂多處撕裂傷併橈神經及正中神
    經損害等傷害，告訴人戊○○則受有右腎撕裂傷、左手第三指
    撕裂傷、左上眼瞼撕裂傷、多處擦傷等傷害，同案被告柯峻
    豪等7人則在旁助勢，惟其等於員警到場前即離去，足認其
    等手段確尚知節制，是被告等人所犯情節侵害社會秩序安全
    ，並無嚴重或擴大現象，認尚無予以加重其刑之必要。
(七)被告甲○○前因殺人未遂案件，經本院以104年度上訴字第100
    3號判決判處有期徒刑3年6月，並經最高法院諭知上訴駁回
    確定，於108年11月29日假釋期滿未經撤銷，其未執行之刑
    ，以已執行論等情，有本院被告前案紀錄表在卷足參，被告
    甲○○於受有期徒刑之執行完畢後，5年以內故意再犯本件有
    期徒刑以上之罪，固符合刑法第47條第1項累犯之規定，惟
    被告甲○○於本案犯後，深知悔意，犯後業已坦承犯行，且本
    院審理時仍積極尋求告訴人戊○○之諒解（告訴人甲○○業已偵
    查時撤回告訴），業已於111年2月26日與告訴人戊○○以新臺
    幣（下同）9萬元達成和解，並給付完畢，有和解書影本在
    卷可參（見本院卷第214、216、219頁），本院相信其經此
    次偵審程序及科刑之教訓後，應知所警惕，是無證據證明被
    告有對刑罰反應力薄弱之情，本院依照刑法第57條各款所列
    事項審酌一切情狀後，認對被告甲○○量處如主文第二項所示
    之刑，已與被告甲○○本案犯罪行為所生之危害，暨其應負責
    任之輕重業已相符，是被告甲○○就本案所為犯行不再依刑法
    第47條第1項之規定加重其刑。
(八)不適用刑法第59條之說明：
　  至被告請求依刑法第59條之酌量減輕其刑，惟適用刑法第59
    條酌減其刑者，必於犯罪之情狀，在客觀上足以引起一般同
    情，認為即予宣告法定低度刑期，猶嫌過重者，始有其適用
    。考量被告甲○○僅因為協助友人，竟糾眾聚集，附表一被告
    欄所示之人恣意在市區道路向告訴人尋釁並起衝突，造成告
    訴人受傷，所為實非可取，且對社會治安造成危害，依被告
    甲○○之犯罪情狀，尚難認其有顯可憫恕之處，實無處以法定
    最低刑度猶嫌過重之情形，無從依刑法第59條之規定酌減其
    刑，併予敘明。
(九)不適用緩刑之說明：　　
    被告甲○○，於本案宣判前5年內均已受上開有期徒刑以上刑
    之宣告確定（已如前述），其本案犯行自不符合緩刑宣告之
    要件，自無從為緩刑之諭知，附此敘明。　　
三、撤銷改判理由及科刑審酌事項：
(一)原審以被告甲○○犯罪事證明確，予以論罪科刑，固非無見。
    惟查：被告甲○○於犯後坦承犯行，且為表示其誠心悔過，於
    本院審理時仍積極尋求告訴人戊○○之諒解（告訴人甲○○已撤
    回告訴），業已於111年2月26日與告訴人戊○○以9萬元達成
    和解，並給付完畢，有和解書影本在卷可參（已如前述），
    而被告甲○○之犯後態度及有無賠償告訴人等因素，均為原審
    科刑之事由，此有利被告甲○○之科刑事由，原審不及審酌，
    容有未合。是被告甲○○請求從輕量刑，提起上訴，此部分主
    張為有理由；至被告甲○○請求依刑法第59條減輕其刑，本院
    業已論駁於前，此部分主張為無理由。惟原判決既有上開未
    及審酌之情節，自屬無可維持，應由本院予以撤銷改判。
(二)爰以行為人之責任為基礎，審酌被告甲○○爰以行為人之責任
    為基礎，審酌被告甲○○僅因為協助友人，竟糾眾聚集，被告
    甲○○等8人對被害人下手實施強暴脅迫，被告柯峻豪等7人則
    在旁助勢，其等恣意在市區道路向被害人尋釁並起衝突，造
    成告訴人甲○○、戊○○等人受有前開傷勢，所為實非可取，惟
    念被告甲○○犯後均坦認犯行，犯後態度尚佳，被告等人業已
    告訴人甲○○達成和解，告訴人甲○○並撤回告訴，有告訴人甲○○之聲請撤回告訴狀及和解書狀各1份在卷可稽(見原審卷第
    83、233頁)；又被告甲○○並於本院審理時仍積極尋求告訴人
    戊○○之諒解，業已於111年2月26日與告訴人戊○○達成和解並
    給付完畢（詳述如前），復考量其犯罪手段、附表一編號10
    所示犯罪情節，兼衡其於自陳之家庭及經濟狀況、智識程度
    等一切情狀，量處如主文第二項所示之刑，並諭知易科罰金
    之折算標準。
(三)被告甲○○犯罪所用之不明刀械、不明球棒各1支（詳附表一
    編號10所示）均未扣案，現是否存在尚屬不明，且亦無證據
    證明係其等所有之物或違禁物，爰均不予宣告沒收，併此敘
    明。
四、被告甲○○經本院合法傳喚，無正當理由不到庭，爰不待其陳
    述而為一造辯論判決。
據上論斷，應依刑事訴訟法第371條、第369條第1項前段、第364
條、第299條第1項前段，判決如主文。
本案經檢察官劉畊甫提起公訴，檢察官張瑞娟到庭執行職務。
中　　華　　民　　國　　111 　年　　3 　　月　　24　　日
                  刑事第十七庭  審判長法　官  鄭水銓
                                      法　官  沈君玲
                                      法　官  姜麗君
以上正本證明與原本無異。
如不服本判決，應於收受送達後20日內向本院提出上訴書狀，其
未敘述上訴之理由者並得於提起上訴後20日內向本院補提理由書
（均須按他造當事人之人數附繕本）「切勿逕送上級法院」。
                                      書記官  許俊鴻
中　　華　　民　　國　　111 　年　　3 　　月　　25　　日
附錄：本案論罪科刑法條全文　　　
中華民國刑法第150條
在公共場所或公眾得出入之場所聚集三人以上，施強暴脅迫者，
在場助勢之人，處一年以下有期徒刑、拘役或十萬元以下罰金；
首謀及下手實施者，處六月以上五年以下有期徒刑。
犯前項之罪，而有下列情形之一者，得加重其刑至二分之一：
一、意圖供行使之用而攜帶兇器或其他危險物品犯之。
二、因而致生公眾或交通往來之危險。
　　
中華民國刑法第277條
傷害人之身體或健康者，處五年以下有期徒刑、拘役或五十萬元
以下罰金。
犯前項之罪，因而致人於死者，處無期徒刑或七年以上有期徒刑
；致重傷者，處三年以上十年以下有期徒刑。

附表一：
編號 被告 分擔之行為 涉犯罪名 想像競合後從一重處斷之罪名 除累犯外是否加重處罰及依據 是否構成累犯與是否聲請加重 犯罪工具及是否扣案與聲請沒收 1 丙○○ 搭乘車牌號碼000-0000號自用小客車到場，並手持矽膠棒，朝甲○○揮擊 刑法第150條第1項後段、同條第2項第1款意圖供行使之用而攜帶兇器在公眾得出入之場所聚集三人以上下手實施強暴罪嫌、刑法第277條第1項傷害罪嫌 刑法第150條第1項後段、同條第2項第1款意圖供行使之用而攜帶兇器在公眾得出入之場所聚集三人以上下手實施強暴罪嫌 刑法第150條第2項第1款 構成累犯，但前案與本案罪質相異，不聲請加重 矽膠棒，因未扣案，無從特定沒收標的，為免執行困難，爰不聲請沒收 2 朱俊傑 搭乘車牌號碼000-0000號自用小客車到場，並手持塑膠棍，追擊戊○○等被害人而脅迫之 刑法第150條第1項後段、同條第2項第1款意圖供行使之用而攜帶兇器在公共場所聚集三人以上下手實施脅迫罪嫌、刑法第277條第1項傷害罪嫌 刑法第150條第1項後段、同條第2項第1款意圖供行使之用而攜帶兇器在公眾得出入之場所聚集三人以上下手實施脅迫罪嫌、 刑法第150條第2項第1款 不構成 塑膠棍，因未扣案，無從特定沒收標的，為免執行困難，爰不聲請沒收 3 柯峻豪 駕駛車牌號碼0000-00號自用小客車，並運送丁○○及另名手持不明兇器共犯到場助勢 刑法第150條第1項前段在公共場所聚集三人以上施強暴助勢罪嫌、刑法第277條第1項傷害罪嫌 刑法277條第1項傷害罪嫌 無 不構成 無 4 丁○○ 指示柯峻豪駕駛車牌號碼0000-00號自用小客車行車路線並到場助勢 刑法第150條第1項前段在公共場所聚集三人以上施強暴助勢罪嫌、刑法277條第1項傷害罪嫌 刑法277條第1項傷害罪嫌 無 不構成 無 5 李睿昇 搭乘車牌號碼000-0000號自用小客車到場，並手持扣案未開封之大刀1把，接續砍擊甲○○數下 刑法第150條第1項後段、同條第2項第1款意圖供行使之用而攜帶兇器在公共場所聚集三人以上下手實施強暴罪嫌、刑法277條第1項傷害罪嫌 刑法第150條第1項後段、同條第2項第1款意圖供行使之用而攜帶兇器在公眾得出入之場所聚集三人以上下手實施強暴罪嫌 刑法第150條第2項第1款 不構成 扣案未開封之大刀1把為被告李睿昇所有，且為供本案犯罪所使用，請依刑法第38條第1項規定，宣告沒收之。 6 謝安鎧 搭乘車牌號碼000-0000號自用小客車到場，並手持長棍，以腳踹踢甲○○ 刑法第150條第1項後段、同條第2項第1款意圖供行使之用而攜帶兇器在公共場所聚集三人以上下手實施強暴罪嫌、刑法277條第1項傷害罪嫌 刑法第150條第1項後段、同條第2項第1款意圖供行使之用而攜帶兇器在公眾得出入之場所聚集三人以上下手實施強暴罪嫌 刑法第150條第2項第1款 不構成 長棍，因未扣案，無從特定沒收標的，為免執行困難，爰不聲請沒收 7 楊柏偉 駕駛車牌號碼000-0000號自用小客車，運送賴琮凱、丙○○、謝安鎧到場參與妨害秩序，楊柏偉並下車在場助勢 刑法第150條第1項前段在公共場所聚集三人以上施強暴助勢罪嫌、刑法277條第1項傷害罪嫌 刑法277條第1項傷害罪嫌 無 不構成 無 8 陳家生 駕駛車牌號碼000-0000號自用小客車，運送少年乙○○、朱俊傑到場參與妨害秩序，陳家生並手持棍棒下車，在場助勢 刑法第150條第1項後段、同條第2項第1款、兒童及少年福利與權益保障法第112條第1項中段與少年共犯意圖供行使之用而攜帶兇器在公共場所聚集三人以上施強暴助勢罪嫌、兒童及少年福利與權益保障法第112條第1項中段、刑法第277條第1項與少年共犯傷害罪嫌 刑法277條第1項、兒童及少年福利與權益保障法第112條第1項中段與少年共犯傷害罪嫌 1、刑法第150條第2項第1款 2、兒童及少年福利與權益保障法第112條第1項中段 不構成 不明兇器1根，因未扣案，無從特定沒收標的，為免執行困難，爰不聲請沒收 9 李書生 駕駛車牌號碼000-0000號自用小客車，運送李睿昇及手持不明棍棒共犯1名、其他姓名不詳之共犯2名到場助勢 刑法第150條第1項前段在公共場所聚集三人以上施強暴助勢罪嫌、刑法277條第1項傷害罪嫌 刑法277條第1項傷害罪嫌 無 不構成 無 10 甲○○ 駕駛車牌號碼000-0000號自用小客車，運送彭紹齊及另名姓名不詳之共犯到場，並提供不明刀械、不明球棒各1隻，分別供彭紹齊、兇器使用，彭紹齊並持刀敲打甲○○等被害人之機車以脅迫，並徒手揮打甲○○臉部 刑法第150條第1項後段、同條第2項第1款意圖供行使之用而攜帶兇器在公共場所聚集三人以上下手實施強暴罪嫌、刑法277條第1項傷害罪嫌 刑法第150條第1項後段、同條第2項第1款意圖供行使之用而攜帶兇器在公共場所聚集三人以上下手實施強暴罪嫌 刑法第150條第2項第1款 構成累犯，且均屬暴力犯罪，請依刑法第47條第1項規定，加重其刑 不明刀械、不明球棒各1隻，因未扣案，無從特定沒收標的，為免執行困難，爰不聲請沒收 11 賴琮凱 搭乘車牌號碼000-0000號自用小客車到場，並手持塑膠長棍，朝甲○○手、腳揮擊 刑法第150條第1項後段、同條第2項第1款意圖供行使之用而攜帶兇器在公共場所聚集三人以上下手實施強暴罪嫌、刑法277條第1項傷害罪嫌 刑法第150條第1項後段、同條第2項第1款意圖供行使之用而攜帶兇器在公共場所聚集三人以上下手實施強暴罪嫌 刑法第150條第2項第1款 構成累犯，但前案與本案罪質相異，不聲請加重 塑膠長棍，因未扣案，無從特定沒收標的，為免執行困難，爰不聲請沒收 12 范宇翔 駕駛車牌號碼000-0000號自用小客車到場，並運送其他4名姓名不詳之共犯到場，並徒手毆打甲○○ 刑法第150條第1項後段在公共場所聚集三人以上下手實施強暴罪嫌、刑法277條第1項傷害罪嫌 刑法第150條第1項後段在公共場所聚集三人以上下手實施強暴罪嫌 無 不構成 無 13 陳世偉 駕駛車牌號碼000-0000號自用小客車到場，並運送真實姓名年籍不詳，綽號「小黑」、「阿彬」之共犯到場，並提供不明球棒各1隻予「小黑」、「阿彬」使用，且下車在場助勢 刑法第150條第1項前段在公共場所聚集三人以上施強暴助勢罪嫌、刑法277條第1項傷害罪嫌 刑法277條第1項傷害罪嫌 無 不構成 不明球棒2隻，因未扣案，無從特定沒收標的，為免執行困難，爰不聲請沒收 14 陳勁綸 駕駛車牌號碼000-0000號自用小客車，並運送李睿昇到場，並下車在場助勢 刑法第150條第1項前段在公共場所聚集三人以上施強暴助勢罪嫌、刑法277條第1項傷害罪嫌 刑法277條第1項傷害罪嫌 無 不構成 無 15 彭紹齊 彭紹齊持甲○○提供之刀械，在場持刀，以此加害於甲○○、戊○○等被害人 刑法第150條第1項後段在公共場所聚集三人以上下手實施強暴罪嫌、刑法277條第1項傷害罪嫌 刑法第150條第1項後段在公共場所聚集三人以上下手實施強暴罪嫌 刑法第150條第2項第1款 構成累犯，但前案與本案罪質相異，不聲請加重  

附表二：
編號 扣案物 數量 所有人   1 Redmi牌藍色手機（含SIM卡，保護殼破損，IMEI碼：000000000000000、000000000000000） 1支 朱俊傑   2 VIVO牌藍色手機（含SIM卡，IMEI碼：000000000000000） 1支 丁○○   3 蘋果牌玫瑰金色手機（含SIM卡，IMEI碼：000000000000000） 1支 李睿昇   4 刀械 1把 李睿昇   5 蘋果牌玫瑰金色手機（含SIM卡，螢幕破損，IMEI碼：000000000000000） 1支 謝安鍇   6 蘋果牌黑色手機（含SIM卡，螢幕左下角破損，IMEI碼：000000000000000） 1支 楊柏偉   7 蘋果牌灰色手機（含SIM卡，IMEI碼：000000000000000） 1支 賴琮凱 

附表三：
編號 扣案物 數量 所有人/持有人   1 SAMSUNG牌金色手機（IMEI碼：000000000000000、000000000000000） 1支 丙○○   2 蘋果牌紅色手機（含SIM卡，IMEI碼：00000000000000、000000000000000） 1支 丙○○   3 小米牌灰色手機（含SIM卡，IMEI碼：000000000000000、000000000000000） 1支 丙○○   4 小米牌灰色手機（含SIM卡，IMEI碼：000000000000000、000000000000000） 1支 朱俊傑   5 小米牌金色手機（含SIM卡，螢幕破損，IMEI碼：000000000000000、000000000000000） 1支 朱俊傑   6 小米牌金色手機（含SIM卡，螢幕破損，IMEI碼：000000000000000、000000000000000） 1支 朱俊傑   7 小米牌灰色手機（含SIM卡，IMEI碼：000000000000000、000000000000000） 1支 朱俊傑   8 小米牌灰色手機（含SIM卡，IMEI碼：000000000000000、00000000000000） 1支 朱俊傑   9 蘋果牌黑色手機（含SIM卡，螢幕破損，IMEI碼：000000000000000） 1支 柯峻豪